【裁判字號】    97,交聲,107
【裁判日期】    970416
【裁判案由】    聲明異議
【裁判全文】
臺灣高雄地方法院交通事件裁定       97年度交聲字第107號
原處分機關  交通部公路總局高雄區監理所
異  議  人  甲○
上列受處分人因聲明異議案件，對於交通部公路總局高雄區監理
所97年1 月7 日所為之處分（原處分案號：高監營裁字裁
80-NO0000000號），聲明異議，本院裁定如下：
    主  文
異議駁回。
    理  由
一、按道路交通管理處罰條例第35條第1 項、第4 前段項規定：
    「汽車駕駛人，駕駛汽車經測試檢定有下列情形之一者，處
    新臺幣1 萬5 千元以上6 萬元以下罰鍰，並當場移置保管該
    汽車及吊扣其駕駛執照一年；因而肇事致人受傷者，並吊扣
    其駕駛執照二年；致人重傷或死亡者，吊銷其駕駛執照，並
    不得再考領：一、酒精濃度超過規定標準。二、吸食毒品、
    迷幻藥、麻醉藥品及其相類似之管制藥品。」、「汽車駕駛
    人拒絕接受第1 項測試之檢定者，處新臺幣6 萬元罰鍰，並
    當場移置保管該汽車及吊銷該駕駛執照。」。次按，「汽車
    駕駛人，因違反本條例及道路交通安全規則之規定，受吊銷
    駕駛執照處分時，吊銷其持有各級車類之駕駛執照。」；「
    汽車駕駛人，曾依第29條第4 項、第30條第3 項、第35條第
    3 項前段、第4 項前段、第37條第3 項、第43條、第61條第
    1 項第3 款、第4 款後段規定吊銷駕駛執照者，3 年內不得
    考領駕駛執照；汽車駕駛人駕駛營業大客車，曾依第35條第
    2 項規定吊銷駕駛執照者，4 年內不得考領駕駛執照。」道
    路交通管理處罰條例第68條、第67條第2項亦有明文。
二、異議意旨以：受處分人即異議人駕駛重型機車違規，確非駕
    駛大型貨車，大型貨車駕照同被吊銷，顯屬重大錯誤，爰聲
    明異議云云。
三、經查，異議人對於在96年12月18日21時9 分騎乘車號PME-78
    8 號重型機車行經高雄縣鳳山市中崙國中之事實，並不爭執
    ；並於本件聲明異議狀自承：在前開地點被警察攔截酒測，
    因一時緊張，法治教育不足，未配合執行酒測等情。是異議
    人於前開遭舉發時地，確有拒絕接受酒精濃度測試檢定之違
    規行為，已無疑義。依上述及前開法條說明意旨，原處分機
    關依道路交通管理處罰條例第35條第4 項規定，裁處異議人
    新台幣6 萬元罰鍰，吊銷駕駛執照並3 年內禁考，洵屬依法
    有據，異議人徒以前詞置辯，實不足採，其異議為理由，應
    予駁回。
四、據上論斷，應依道路交通案件處理法第19條，裁定如主文。
中    華    民    國    97    年    4     月    16    日
                  交通法庭   法  官  陳思睿
以上正本證明與原本無異。
如不服本裁定，應於收受送達後5 日內向本院提出抗告狀。
中    華    民    國    97    年    4     月    16    日
                             書記官  何慧娟


司法院資訊處製作；財團法人民間司法改革基金會備份。
